【裁判字號】    89,易,1359
【裁判日期】    900524
【裁判案由】    偽造文書
【裁判全文】
台灣新竹地方法院刑事判決                        八十九年度易字第一三五九號
    公  訴  人  台灣新竹地方法院檢察署檢察官
    被      告  甲○○
右列被告因偽造文書案件，經檢察官提起公訴（八十九年度偵字第五六五九號），本
院判決如左：
    主  文
甲○○偽造私文書，足以生損害於公眾及他人，累犯，處有期徒刑月，如易科罰金
，以佰元折算壹日。
偽造如附表所示之「陳峰聖」署押伍枚，均沒收。
    事  實
一、甲○○於民國八十一年間因竊盜案件，經本院於八十一年七月二十四日，以八十
    一年度訴字第六○六號判處有期徒刑七月確定，自八十一年九月二十六日開始執
    行，至八十二年四月二十五日執行完畢，又另於八十一年九月間再犯竊盜案件，
    經本院於八十一年十二月二十九日，以八十一年度訴字第一○○一號判處有期徒
    刑十月確定，自八十二年四月二十五日接續執行，至八十三年二月二十二日執行
    完畢。緣甲○○於八十六年五月七日，因涉嫌竊盜案件（另案由台灣台中地方法
    院合議庭判決確定）為台中市警察局第二分局育才派出所員警查獲時，竟為隱蔽
    身份，接續於台中市警察局第二分局育才派出所、台灣台中地方法院檢察署（起
    訴書贅載台灣台中地方法院）應訊時，擅自冒用其胞弟「陳峰聖」之姓名應訊，
    並於如附表所示之筆錄、逕行逮捕通知單、限制住居具結書上偽造「陳峰聖」之
    署押，足以生損害於陳峰聖以及台灣台中地方法院檢察署刑事偵查與送達之正確
    性，嗣於台灣台中地方法院審理「陳峰聖」竊盜案件時，經陳峰聖說明，始偵知
    上情。
二、案經台中地方法院檢察署呈請台灣高等法院檢察署檢察長核轉台灣新竹地方法院
    檢察署檢察官偵查起訴。
    理  由
一、訊之被告甲○○對於前揭犯罪事實，以及偽造如附表所示之文書之事實坦認不諱
    ，且八十六年五月七日下午十三時二十分許，台中市警察局第二分局育才派出所
    偵訊（調查）筆錄內之指紋，經送內政部警政署刑事警察局鑑定結果，與被告甲
    ○○右拇指指紋相符，此有內政部警政署刑事警察局八十六年十二月六日局紋字
    第六三七號鑑定書在卷可稽（台中地方法院檢察署八十六年度執他字第○○五一
    四二號卷第七頁參見），此外，復有如附表所示偽造之文書附卷足憑，是被告之
    自白與事實相符，應堪採信，本件事證已臻明確，被告犯行堪予認定。
二、次按行為後法律有變更者，適用裁判時之法律，但裁判前之法律有利於行為人者
    ，適用最有利於行為人之法律，刑法第二條第一項定有明文。查被告前開行為後
    ，刑法第四十一條業於九十年一月四日修正為「犯最重本刑為五年以下有期徒刑
    以下之刑之罪，而受六月以下有期徒刑或拘役之宣告，因身體、教育、職業、家
    庭之關係或其他正當事由，執行顯有困難者，得以一元以上三元以下折算一日，
    易科罰金。但確因不執行所宣告之刑，難收矯正之效或難以維持法秩序者，不在
    此限。」、「併合處罰之數罪，均有前項情形，其應執行之刑逾六月者，亦同。
    」，並於同年月十日公布施行，於同年月十二日生效，是被告行為後法律已有變
    更，而比較新舊法之規定，以變更後之新法對被告有利，則依刑法第二條第一項
    前段之規定，自應適用新法即裁判時之刑法第四十一條第一項前段之規定，合先
    敘明。
三、再按被告在限制住居具結書上偽簽他人簽名，單從形式上觀察，係表示由該人出
    具限制住居之住所以及提出具結書之證明，應屬刑法第二百十條所稱之私文書（
    最高法院八十三年度台上字第六六三一號判例意旨參照）。核被告如附表編號一
    至編號三所為，係犯刑法第二百十七條第一項之偽造署押罪，編號四所為，係犯
    刑法第二百十條之偽造私文書罪。被告於附表編號一至編號四，先後五次偽造署
    押，係基於隱蔽身份之單一犯罪決意而為之，為接續犯。另被告偽造署押之行為
    ，係偽造文書之部分行為，不另論罪。公訴意旨認被告所為係犯刑法第二百十七
    條第一項之罪，起訴法條，容有未洽。查被告於八十一年間因竊盜案件，經本院
    於八十一年七月二十四日，以八十一年度訴字第六○六號判處有期徒刑七月確定
    ，自八十一年九月二十六日開始執行，至八十二年四月二十五日執行完畢，又另
    於八十一年九月間再犯竊盜案件，經本院於八十一年十二月二十九日，以八十一
    年度訴字第一○○一號判處有期徒刑十月確定，自八十二年四月二十五日接續執
    行，至八十三年二月二十二日執行完畢等情，有台灣高等法院被告全國前案紀錄
    表以及台灣新竹地方法院檢察署刑案資料查註紀錄表各乙紙附卷可稽，被告前受
    有期徒刑之執行完畢後，五年以內再犯本件有期徒刑以上之罪，為累犯，應依刑
    法第四十七條之規定，加重其刑。爰審酌被告犯罪之動機、目的、手段、犯後坦
    認犯行、態度良好等一切情狀，量處如主文所示之刑，並諭知易科罰金之折算標
    準。又如附表所示之署押共計五枚，係被告所偽造之署押，爰併依刑法第二百十
    九條之規定，均予以宣告沒收。
四、據上論斷，應依刑事訴訟法第二百九十九條第一項前段，刑法第二條第一項前段
    、第二百十條、修正後第四十一條第一項前段、第二百十九條，罰金罰鍰提高標
    準條例第二條，判決如主文。
本案經檢察官吳金棟到庭執行職務。
中      華      民      國    九十      年      五      月    二十四    日
                              台灣新竹地方法院刑事第二庭
                                  法      官    蘇  嘉  豐
右正本證明與原本無異。
如不服本判決，應於判決送達後十日內向本院提出上訴狀( 應附繕本 )。
                                  書  記  官    賴  寶  合
中      華      民      國    九十      年      五      月    二十四    日
附錄本案論罪科刑所適用之法條：
刑法第二百十條：
偽造、變造私文書，足以生損害於公眾或他人者，處五年以下有期徒刑。
附表：
┌──┬───────────────────┬────────────┐
│編號│     偽   造   所   在   位   置      │   偽  造  之  態  樣   │
├──┼───────────────────┼────────────┤
│ 一 │八十六年五月七日下午十三時二十分許，在│偽造「陳峰聖」之署押。  │
│    │台中市警察局第二分局育才派出所偵訊（調│                        │
│    │查）筆錄內（台中地方法院檢察署八十六年│                        │
│    │度偵字第一○二二一號卷第五頁參見）。  │                        │
├──┼───────────────────┼────────────┤
│ 二 │八十六年五月七日，台中市警察局第二分局│偽造「陳峰聖」之署押。  │
│    │逕行逮捕通知單共計二份（前揭偵卷第十頁│                        │
│    │、第十一頁參見）。                    │                        │
├──┼───────────────────┼────────────┤
│ 三 │八十六年五月七日下午十九時二十二分許，│偽造「陳峰聖」之署押。  │
│    │在台灣台中地方法院檢察署之訊問筆錄內（│                        │
│    │前揭偵卷第十四頁參見）。              │                        │
├──┼───────────────────┼────────────┤
│ 四 │八十六年五月七日，台灣台中地方法院檢察│偽造「陳峰聖」之署押，表│
│    │署，限制住居具結書（前揭偵卷第十六頁參│示該人出具受限制住居具結│
│    │見）。                                │書之意。                │
└──┴───────────────────┴────────────┘


司法院資訊處製作；財團法人民間司法改革基金會備份。
